臺灣嘉義地方法院刑事判決
110年度訴字第630號
公  訴  人  臺灣嘉義地方檢察署檢察官
被      告  戴宏名





上列被告因毒品危害防制條例案件，經檢察官提起公訴（110年
度毒偵字第937號），被告於準備程序中就被訴事實為有罪之陳
述，經本院合議庭裁定由受命法官獨任進行簡式審判程序，判決
如下：
    主  文
甲○○施用第一級毒品，處有期徒刑柒月。
    犯 罪 事 實
一、甲○○基於施用第一級、第二級毒品之犯意，於民國110年4月
    24日20時30分許，在嘉義縣○○鄉○○村00鄰○○○00號之32住處
    內，以將第一級毒品海洛因、第二級毒品甲基安非他命置入
    玻璃球內，燒烤吸食煙霧之方式，同時施用海洛因、甲基安
    非他命1次。
二、案經嘉義市政府警察局移送臺灣嘉義地方檢察署檢察官偵查
    起訴。
    理  由
一、本件係經被告甲○○於準備程序當庭表示認罪，而經本院裁定
    以簡式審判程序加以審理，則依據刑事訴訟法第273條之2、
    同法第159條第2項之規定，不適用傳聞法則有關限制證據能
    力之相關規定，合先敘明。
二、上揭犯罪事實，業據被告本院準備程序及審理時坦承不諱（
    見110年度訴字第630號卷，下稱訴卷，第122-123、133、13
    5頁），並有尿液採驗同意書、嘉義市政府警察局刑事警察
    大隊偵三隊查獲毒品危害防制條例案尿液送驗姓名對照表、
    正修科技大學超微量研究科技中心尿液檢驗報告、法務部法
    醫研究所毒物化學鑑定書各1份在卷可參（見嘉市警刑大偵
    三字第1101806117號卷第10-12頁），足認被告之自白與事
    實相符。本件事證明確，被告之犯行堪予認定。
三、論罪科刑：
(一)查被告前因施用毒品案件，經本院以109年度毒聲字第223號
    裁定送觀察、勒戒後，認無繼續施用毒品傾向，於110年3月
    5日釋放，並經臺灣嘉義地方檢察署檢察官以110年度毒偵緝
    字第17號為不起訴處分確定，有臺灣高等法院被告前案紀錄
    表1份附卷可憑（見訴卷第11-13頁），是被告於觀察、勒戒
    執行完畢釋放後，於3年內再為本件施用毒品犯行，自無毒
    品危害防制條例第20條觀察、勒戒、強制戒治規定之適用。
(二)核被告所為，係犯毒品危害防制條例第10條第1項之施用第
    一級毒品罪，及同條第2項之施用第二級毒品罪。被告持有
    第一級、第二級毒品進而施用之，其持有之低度行為應為施
    用之高度行為所吸收，不另論罪。被告以一施用毒品行為，
    同時觸犯施用第一級毒品罪及施用第二級毒品罪，為想像競
    合犯，應依刑法第55條之規定，從一重以施用第一級毒品罪
    處斷，檢察官認應分論併罰，應屬誤會
(三)兒童權利公約施行法已於103年6月4日公布，並於同年11月2
    0日施行。依該施行法第2條規定，兒童權利公約所揭示保障
    及促進兒童及少年權利之規定，具有國內法律之效力。故兒
    童權利公約有規定者，應屬刑事法律、少年事件處理法關涉
    保障及促進兒少權利相關事項之特別規定，而應優先適用。
    再依兒童權利公約施行法第3條明定，適用兒童權利公約之
    法規及行政措施，應參照公約意旨及聯合國兒童權利委員會
    對公約之解釋；即包含聯合國兒童權利委員會之一般性意見
    在內。而該委員會第10號一般性意見第66點已揭示「為了避
    免實行歧視和/或未經審訊作出判決，少年犯檔案不應在處
    理其後涉及同一罪犯的案件的成人訴訟中得到使用（見《北
    京規則》，規則第21條第1項和第2項），該檔案也不得用來
    加重此種今後的宣判。」（With a view to avoidingstigm
    atization and/or prejudgements,records of childoffen
    ders should not be used in adult proceedingsin subse
    quent cases involving the same offender (seethe Beij
    ing Rules, rules21.1 and 21.2),or to enhancesuch fut
    ure sentencing.）之旨；從而，同一少年成年後之訴訟程
    序，包括依刑法第47條規定判斷是否為累犯時，依上揭意旨
    ，自不得以其少年時期之少年非行或刑事前科等觸法紀錄或
    檔案，作為不利之量刑基礎或刑之加重條件。是被告於少年
    時期所犯之上述少年刑事前科紀錄，依少年事件處理法第83
    條之1第1項視為未曾受刑之宣告、第2項紀錄塗銷，暨兒童
    權利公約第10號一般性意見第66點後段關於成人訴訟中不應
    使用該紀錄及用以加重其刑之規定，既不得被使用於其成年
    後之訴訟程序，從避免污名化或預斷之觀點，少年之觸法紀
    錄不應被使用於同一少年成年後之訴訟程序或被使用於加重
    成年後訴訟之量刑，自不生累犯問題（最高法院110年度台
    非字第223號判決意旨參照）。公訴人雖以本件被告因販賣
    毒品案件，經本院判處5年確定，於110年2月13日執行完畢
    （下稱前案），本件係在前案執行完畢5年內所為，構成累
    犯為由，請求加重其刑，然被告前案係於少年時期所為，經
    本院少年法庭判決在案，有臺灣高等法院被告前案紀錄表1
    份在卷可查（見訴卷第11頁），縱本件係在被告前案執行完
    畢5年內故意再犯，依前開最高法院見解，亦不構成累犯。
(四)爰審酌被告前因施用毒品犯行，經觀察、勒戒執行完畢，猶
    不思藉機徹底戒除施用毒品之惡習，仍再次施用毒品，惟其
    施用毒品係自戕行為，本件施用毒品之手段，犯後坦承犯行
    ，暨其自陳高中畢業之智識程度，已婚，從事油漆工作，與
    妻子同住等一切情狀，量處如主文所示之刑。
四、被告施用毒品所使用玻璃球1個，並未扣案，本院認玻璃球
    價值低微，如宣告沒收或追徵價額，欠缺刑法上之重要性，
    爰依刑法第38條之2第2項規定，不另為沒收及追徵價額之諭
    知。
據上論斷，應依刑事訴訟法第273條之1第1項、第299條第1項前
段，毒品危害防制條例第10條第1項、第2項，刑法第11條前段、
第55條，判決如主文。
本案經檢察官謝雯璣提起公訴，檢察官劉達鴻到庭執行職務。
中　　華　　民　　國　　111 　年　　3 　　月　　23　　日
                      刑事第一庭  法  官  吳育汝
以上正本證明與原本無異。
如不服本判決應於收受判決後20日內向本院提出上訴書狀，並應
敘述具體理由；其未敘述上訴理由者，應於上訴期間屆滿後20日
內向本院補提理由書（均須按他造當事人之人數附繕本）「切勿
逕送上級法院」。
中　　華　　民　　國　　111 　年　　3 　　月　　23　　日
                                  書記官  蘇春榕
附錄論罪科刑法條：
毒品危害防制條例第10條：
施用第一級毒品者，處6月以上5年以下有期徒刑。
施用第二級毒品者，處3年以下有期徒刑。